臺灣屏東地方法院刑事判決　　　　　　　　　　　　九十一年度交易字第一三九號
　　公　訴　人　臺灣屏東地方法院檢察署檢察官
　　被　　　告　甲○○
　　被　　　告　乙○○
右被告等因過失傷害案件，經檢察官提起公訴（九十一年度偵字第一四七○號），本
院判決如左：
     主  文
甲○○因過失傷害人，處有期徒刑參月，如易科罰金，以參佰元折算壹日。
乙○○因過失傷害人，處拘役貳拾日，如易科罰金，以參佰元折算壹日。
     事  實
一、甲○○於民國九十年九月二十九日二十二時許，騎乘車牌號碼ＰＧＲ─４５１號
    重型機車，沿屏東縣林邊鄉○○村○○路○○道，以由北向南方向直行，途經該
    路段水利高幹三十號前處，欲從後超越前方乙○○所騎乘之腳踏車時，本應注意
    欲超越同一車道之前車時，須先按鳴喇叭二單響或變換亮光一次，迨前行車減速
    靠邊或以手勢或亮右方向燈表示允讓後，後行車始得超越，而依當時情形，又無
    不能注意之情事，竟疏於注意，適有前方由乙○○騎乘之腳踏車，因欲左轉進入
    對向魚塭，亦疏於注意後方來車狀況，未讓直行車先行，即逕予左轉，甲○○見
    狀，閃煞不及，機車右前側車頭因而擦撞腳踏車左前側之置物籃，雙方人車倒地
    後，乙○○受有頭部外傷併顱內出血、左足撕裂傷、背部挫傷等傷害，甲○○則
    受有下巴裂傷、右大腿破皮傷、左顎挫傷等傷害。
二、案經乙○○、甲○○二人訴請屏東縣警察局東港分局報告臺灣屏東地方法院檢察
    署檢察官偵查起訴。
     理  由
一、訊據被告甲○○固坦承未依規定超車，惟辯稱：事發之後，我曾陸陸續續到屏東
    安泰醫院探視乙○○，那時情況並沒有這麼嚴重，是不是醫療疏失造成的，我也
    不清楚云云；另被告乙○○經合法傳喚，無正當理由不到庭，惟據其前所述，則
    矢口否認右揭犯行，辯稱：我當時沒有左轉，是直行要去找朋友云云。經查：
  (一)甲○○過失傷害部分：業據告訴人乙○○指訴稽詳，並有道路交通事故調查報告
    表、現場照片在卷為憑。按汽車欲超越同一車道之前車時，須先按鳴喇叭二單響
    或變換亮光一次；前行車減速靠邊或以手勢或亮右方向燈表示允讓後，後行車始
    得超越。道路交通安全規則第一百零一條第三款前段、第五款前段分別定有明文
    。被告駕車自應注意上開規定，且依當時天候及路況均良好，並無不能注意之情
    事，竟疏未注意，以致肇事，被告甲○○之行為自應認有過失。又告訴人乙○○
    確因本件車禍受有傷害，並有告訴人提出之安泰醫院及高雄榮民總醫院診斷證明
    書各一紙在卷可稽，顯見被告甲○○之過失行為，確為導致告訴人乙○○受傷之
    原因。至被告甲○○雖以前詞置辯，惟由安泰醫院之診斷證明書所載，告訴人於
    車禍發生當日送醫時，就已診斷出頭部外傷併顱內出血、左足撕裂傷及背部挫傷
    等傷害，住院至九十年十月十一日，共十三日，再依榮民總醫院診斷證明書所載
    ，告訴人於九十年十月十五日入院，接受開顱手術清除血塊，則以告訴人至榮民
    總醫院係為將先前於安泰醫院已診斷之顱內出血症狀，做進一步之醫療，並非治
    療其他病狀，足認並無何醫療疏失而導致有因果關係中斷之情形，是被告甲○○
    所辯，顯為無據，不足採信。本件事證已臻明確，被告甲○○犯行洵堪認定。
  (二)乙○○過失傷害部分：業據告訴人甲○○指訴歷歷，並有道路交通事故調查報告
    表、現場照片在卷足據，而告訴人甲○○確因本件車禍而受有下巴裂傷、右大腿
    破皮傷及左顎挫傷等傷害，亦有屏東安泰醫院診斷證明書在卷為憑。按慢車行駛
    至交岔路口，轉彎車應讓直行之汽車、慢車及行人優先通行，道路交通安全規則
    第一百二十五條第七款定有明文，被告乙○○騎乘腳踏車自應遵循上開規定，且
    依卷附之照片所示，車禍發生現場之天候及路況均良好，並無不能注意之情事，
    竟疏未注意，以致肇事，被告乙○○之行為自應認有過失，且其過失行為與告訴
    人甲○○受傷間，復有相當因果關係。雖被告乙○○以前詞置辯，然被告乙○○
    於警訊時，先辯稱：當天我由家中騎腳踏車出門，騎至林邊保齡球館舊址前，見
    路面不平，就下車用牽的走，走至水利高幹三十號前，因有點累，就站在白線外
    靠近水溝邊休息了一下，之後，就被人由後撞到身體，隨即不省人事云云，後又
    改稱：當時是直行要去找朋友云云，前後供詞反覆，已難憑信，再者，參諸證人
    即到場處理之員警洪志仁於轉偵訊時亦證稱：車禍事故後，我就到現場處理，當
    時雙方車輛都移到路邊，我馬上請屏東縣警察局交通隊警員林顯宮來處理，乙○
    ○的腳踏車並沒有被撞的痕跡，但其前方置物藍左側有略凹等語，益證被告乙○
    ○所辯，均為避重就輕之詞，洵不足採。本件事證已明，被告乙○○犯行堪以認
    定。
二、核被告二人所為，均係犯刑法第二百八十四條第一項前段之普通過失傷害罪。爰
    審酌被告二人均疏未遵守交通規則行車，以致肇事，二人過失程度相當，及乙○
    ○因本件車禍所受傷害較重等情狀，分別量處如主文所示之刑，並均諭知易科罰
    金之折算標準。
三、被告乙○○經合法傳喚，無正當理由不到庭，本院認係應科處拘役之案件，爰不
    待其陳述，逕行判決。
據上論斷，應依刑事訴訟法第二百九十九條第一項前段、第三百零六條、第二百八十
四條第一項前段、第四十一條第一項前段、罰金罰鍰提高標準條例第一條前段、第二
條，判決如主文。
本案經檢察官林吉泉到庭執行職務
中      華      民      國      九十一      年    九    月    二十四    日
                                      臺灣屏東地方法院交通法庭
                                          法  官  包梅真
右正本證明與原本無異。
如不服本判決應於收受本判決送達後十日內向本院提出上訴書狀，其未敘述上訴理由
者，並得於提起上訴後十日內向本院補提理由書狀（均須按他造當事人之人數附繕本
 ）「切勿逕送上級法院」
                                          書記官  蔡進吉
中      華      民      國      九十一      年    九    月    二十五    日
附錄法條：
刑法第二百八十四條第一項
因過失傷害人者，處六月以下有期徒刑、拘役或五百元以下罰金，致重傷者，處一年
以下有期徒刑、拘役或五百元以下罰金。
